【裁判字號】    99,消債抗,26
【裁判日期】    990531
【裁判案由】    聲請裁定免責
【裁判全文】
臺灣屏東地方法院民事裁定            99年度消債抗字第26號
抗  告  人  甲○○
上列抗告人因消費者債務清理條例聲請裁定免責事件，對於民國
99年4月20日本院屏東簡易庭99年度消債聲字第3號裁定提起抗告
，本院合議庭裁定如下：
    主  文
抗告駁回。
抗告程序費用新臺幣壹仟元由抗告人負擔。
    理  由
一、抗告意旨略以：抗告人僅是一個可憐的單親婦女，工作辛苦
    且收入一直不穩定，也曾想另謀他職，惟因其無特別專長，
    且年事已高，根本無法再覓得其他工作，不得已只能四處告
    貸度日，致其負債情況急速累積惡化，現實已屆窮途末路之
    境地，故其負債實在並非係因浪費、賭博或其他投機行為，
    致財產顯然減少或負擔過重之債務云云。
二、按「債務人有下列各款情形之一者，法院應為不免責之裁定
    。但債務人證明經普通債權人全體同意者，不在此限：一、
    於七年內曾依破產法或本條例規定受免責。二、隱匿、毀損
    應屬清算財團之財產，或為其他不利於債權人之處分。三、
    捏造債務或承認不真實之債務。四、因浪費、賭博或其他投
    機行為，致財產顯然減少或負擔過重之債務，而生開始清算
    之原因。五、於清算聲請前一年內，已有清算之原因，而隱
    瞞其事實，使他人與之為交易致生損害。六、明知已有清算
    原因之事實，非基於本人之義務，而以特別利於債權人中之
    一人或數人為目的，提供擔保或消滅債務。七、隱匿、毀棄
    、偽造或變造帳簿或其他會計文件之全部或一部，致其財產
    之狀況不真確。八、故意於財產及收入狀況說明書為不實之
    記載，或有其他故意違反本條例所定義務之行為。」消費者
    債務清理條例第134 條定有明文。
三、查抗告人即債務人甲○○聲請消費者債務清理事件，前經本
    院裁定開始清算程序，現該清算程序業經本院裁定終結確定
    在案，有98年12月17日本院97年度執消債清字第8 號清算事
    件裁定附卷可考。復查，堪認抗告人確有因浪費及其他投機
    行為，致負擔過重之債務，而生開始清算原因等情事一節，
    亦有債權人台新國際商業銀行股份有限公司、香港商香港上
    海匯豐銀行股份有限公司、華南商業銀行股份有限公司、臺
    灣新光商業銀行股份有限公司、國泰世華商業銀行股份有限
    公司、萬泰商業銀行股份有限公司、聯邦商業銀行股份有限
    公司、荷商荷蘭銀行股份有限公司、永豐商業銀行股份有限
    公司、玉山商業銀行股份有限公司、花旗（台灣）商業銀行
    股份有限公司、遠東國際商業銀行股份有限公司、中國信託
    商業銀行股份有限公司分別提供之交易明細或帳單資料多件
    在卷可稽（另有債權人板信商業銀行股份有限公司、金陽信
    資產管理股份有限公司、元大商業銀行股份有限公司、臺灣
    土地銀行股份有限公司未提供交易資料），且上開債權人，
    除未見臺灣土地銀行股份有限公司陳報外，均已明示不同意
    抗告人免責，則依上說明，抗告人不得免責。從而原審裁定
    抗告人不免責，並無違誤，抗告意旨指摘原裁定不當，求予
    廢棄更裁，為無理由，應予駁回。
四、依消費者債務清理條例第11條第2 項、第15條，民事訴訟法
    第495 條之1 第1 項、第449 條第1 項、第95條、第78條，
    裁定如主文。
中    華    民    國    99    年    5     月    31    日
                  民事第二庭    審判長法  官  張世賢
                                      法  官  胡晏彰
                                      法  官  蔡嘉裕
正本係照原本作成。
本裁定不得再為抗告。
中    華    民    國    99    年    5     月    31    日
                                      書記官  蘇小雅

司法院資訊處製作；財團法人民間司法改革基金會備份。
